【裁判字號】    99,交聲,304
【裁判日期】    991029
【裁判案由】    違反道路交通管理處罰條例聲明異議
【裁判全文】
臺灣基隆地方法院交通事件裁定         99年度交聲字第304號
原處分機關
即移送機關  交通部公路總局臺北區監理所基隆監理站
異  議  人
即受處分人  甲○○
上列異議人因違反道路交通管理處罰條例案件，對於交通部公路
總局臺北區監理所基隆監理站中華民國99年9 月15日所為之處分
（原處分案號：基監字第裁42-CW0000000號）聲明異議，本院裁
定如下：
    主  文
異議駁回。
    理  由
一、原處分意旨略以：異議人即受處分人甲○○（下稱異議人）
    於民國99年7 月1 日10時22分許，駕駛車牌號碼3577-KL 號
    自用小客車，在臺62線往瑞芳方向14公里處，因「限速80公
    里、經測時速92公里，超過規定最高時速12公里」違規，經
    臺北縣政府警察局瑞芳分局（下稱舉發單位）執勤員警製單
    逕行舉發，爰依道路交通管理處罰條例第33條第1 項第1 款
    、第63條第1 項之規定，裁處異議人罰鍰新臺幣（下同）3,
    000 元，並記違規點數1 點。
二、聲明異議意旨略以：異議人於前揭違規時間經過上揭違規地
    點，遭測速照相，照片中有2 車，如何證明本人駕駛之車輛
    超速，經常行駛該路段，從未超速駕駛等語。
三、按「汽車行駛於高速公路、快速公路或設站管制之道路，不
    遵使用限制、禁止、行車管制及管理事項之管制規則而有下
    列行為者，處汽車駕駛人新臺幣三千元以上六千元以下罰鍰
    ：「一行車速度超過規定之最高速限或低於規定之最低速限
    。」道路交通管理處罰條例第33條第1 項第1 款定有明文。
    且依同條例第63條第1 項第1 款規定，汽車駕駛人有同條例
    第33條第1 項情形，除依原條款處罰鍰外，另應併記違規點
    數1 點。
四、經查：
  (一)車牌號碼3577-KL 號自用小客車，於99年7 月1 日10時22分
    46秒，行經臺62線往瑞芳方向14公里處，經警以雷射測速照
    相儀器測得之行車速度為時速92公里，而該處限速80公里，
    計超速12公里之事實，有原舉發單位即臺北縣政府警察局瑞
    芳分局北縣警交大字第CW0000000 號舉發違反道路交通管理
    事件通知單影本1 紙暨採證照片1 幀在卷可稽，且本件員警
    所使用之雷射測距測速儀器（規格：24.125GHz 照相式、廠
    牌：GATSOMETER、型號RS-GS11 、器號0159）業據經濟部標
    準檢驗局於99年1 月20日檢定合格（檢定合格單號碼：MOGA
     0000000A ，MOGA0000000B），其有效期限至100 年1 月31
    日，亦經濟部標準檢驗局99年1 月20日出具之雷射測速儀檢
    定合格證書1 紙在卷可佐，固足認定前揭車輛，於前揭時、
    地，確有超速行駛之違規事實。
  (二)至異議人雖指於前揭違規時間經過上揭違規地點，遭測速照
    相，照片中有2 車，如何證明本人駕駛之車輛云云，然查，
    本案所使用之「雷射測速照相儀器」，非特業經我國經濟部
    標準檢驗局定有檢驗標準，而廣為我國交通警察機關使用於
    交通稽查，其測速原理復係「鎖定行進中特定車輛，投射雷
    射光波束，經反射而測得速度」（即「單點單臺」測速），
    此均為本院承辦交通案件職務上所已知之事項，是其測速之
    精準、確實，而堪信賴，且該雷達測速儀測得車速超速時會
    以最精確角度拍下違規車輛，其角度在機器無疑動情形下，
    不至於有誤，依照本件違規採證之照片所示，道路有2 部自
    小客車，就拍攝之角度、光線而言，道路左邊之自小客車即
    本件違規自小客車（車號3577-KL ）在照片之正中央，光線
    明亮，均較右邊之自小客車拍攝角度、光線為佳，且該違規
    車輛被放大標示在相片之左上方，是車號3577-KL 之自小客
    車即為該雷達測速儀測速超速之對象。準此，異議人前開辯
    稱，照片中有2 車，如何證明本人駕駛之車輛云云，尚難遽
    採。
  (三)又異議人辯稱，經常行駛該路段，從未超速駕駛等語，然此
    僅屬其個人主觀臆測之詞，既無法提出上開測速儀器所測得
    之數據有何錯誤之證明，自難以其空言否認而推翻前開以科
    學方法嚴格取得之證據，是受處分人所辯，礙難採信。故本
    件事證明確，異議人確有上開汽車行駛快速道路速度超過規
    定最高速度（未滿20公里）之違規行為，洵堪認定。
五、綜上所述，本件異議人所有上開自用小客車，確有於前揭時
    、地，行車速度達時速92公里，違反該處最高速限時速80公
    里之違規行為，從而原處分機關依前開條例第33條第1 項第
    1 款之規定，裁處受處分人罰鍰3,000 元，核無違誤。本件
    異議為無理由，應予駁回。
六、據上論斷，應依道路交通案件處理辦法第19條，裁定如主文
中    華    民    國    99    年    10    月    29    日
                  交通法庭法    官  黃永定
以上正本證明與原本無異。
對於本件裁定如有不服，應於送達後5日內， 向本院提出抗告書
狀，敘述抗告之理由，抗告於臺灣高等法院。
中    華    民    國    99    年    10    月    29    日
                          書 記 官  劉珍珍

司法院資訊處製作；財團法人民間司法改革基金會備份。
